# 收购日的递延所得税确认

提问人：星空下的小米 时间：2020-03-07 15:14:55
陈版，关于收购日的递延所得税资产的确认想和您确认一下，我们看了一下之前瑞华的说明，有两个问题想确认一下：
1>对于由于资产在收购日的增值确认的递延所得税负债，如果对应的公司有累计亏损，是否就可以确认递延所得税资产。我们的理解是是否仍然需要看这个资产的增值在累计亏损 5 年内是否可能转回，比如评估的资产增值是房屋建筑物，可能这个房屋在 5 年内不太可能出售，是否在这种情况下处于谨慎考虑，仍然不能确认递延所得税资产2>对于在收购日确认的一些资产的公允价值低于账面价值，这部分是否在合并层面可以确认递延所得税资产，我们的理解是可以的。
不知道上述理解是否正确。 谢谢您

回答人：chenyiwei
1 、这种情况下，如果预计未来 5 年内不会实际有正数的应纳税所得额，则仍可就未来 5 年内将通过折旧、摊销等方式转入合并报表层面损益的这部分评估增值额已确认的递延所得税负债，对应确认相应的递延所得税资产，相应地调整购买日的商誉。
2 、可以，但前提是该被收购方预计在这些可抵扣暂时性差异的实现年度内可获得足够多的应纳税所得额。

提问人：星空下的小米 时间：2020-03-09 09:36:20
谢谢陈版。第一种情况下，您的意思是即使没有足够的应纳税所得额，而且预计未来这块增值额也不太可能会实现，但仍然可以确认对应折旧和摊销等方式转入合并层面报表的这部分评估增值额对应的递延所得税负债，对应的递延所得税资产是吧。只需要对方有可转回的暂时性差异就可以是吧。
第二个问题，我理解是如果同时存在上述第一种情况，那第二种情况就可以被认为是可以实现的可抵扣暂时性差异。不知道是否理解正确。谢谢

回答人：chenyiwei
是，你的理解基本合理。